# 母公司吸收合并全资子公司

提问人：yahmm 时间：2011-08-25 10:07:29
程序上如何走，子公司的存货如何转移到母公司账上，是开票还是怎样？

回答人：chenyiwei
法律形式上采用吸收合并的方式，但实质上是母公司收回对该子公司的长期股权投资。子公司的存货需通过开票方式转移给母公司，以确保增值税抵扣链条的延续性。

提问人：yahmm 时间：2011-08-26 14:03:23
回复 chenyiwei 的帖子
债权债务转让是不是仅需要开个董事会就可以了，另外子公司净资产高于长投的部分是不是应该算做母公司的投资收益，除了子公司的留存收益和实收资本外，其他的所有者权益要交税。

回答人：chenyiwei
赞同楼下aegis意见。另外对此类事项的会计处理本版面上讨论过多次，你可以搜索一下之前的讨论。

提问人：ying0518 时间：2011-10-27 15:59:10
回复 chenyiwei 的帖子
国家税务总局 2011 年第 13 号公告，通过合并、分立、出售、置换等方式，将全部或部分实物资产以及与其相关的债权、负债和劳动力一并转让给其他单位和个人，不属于增值税的征税范围，其中涉及的货物转让，不征收增值税。

回答人：chenyiwei
这个问题具体执行中问题不少，还是建议咨询税务专业人士的意见。尤其是：如果因为不开票导致抵扣链条中断，母公司将存货再出售时如何进行税务处理。